# 子公司接受母公司的无偿捐赠，子公司账务如何处理

提问人：wb75285629 时间：2019-01-06 11:32:09
A 公司为B公司的全资子公司，B公司为C 公司的全资子公司。A公司维修改造办公楼（办公楼产权归 C 公司所有）中的电梯，维修改造完成后电梯归 A公司所有，C公司当期全额电梯款拨付 A公司（该拨款行为仅为口头约定），A 对该笔款项计入权益还是损益呢？如果直接进入权益，是否会存在所属权不清晰状况？

回答人：chenyiwei
首先，为何大楼和电梯的权属不一致？这是否可行？A 如何行使其对该电梯的所有权？
其次，A 使用 C 的办公楼，应认定为经营租赁还是融资租赁？是否应将该房屋确认为 A的固定资产？
如果不考虑上述问题，则：
1 、A 公司按实际改造支出确认为自身固定资产，后续在合理确定的使用寿命内计提折旧。
2 、C拨款给 A 时，虽然款项是直接拨付的，但会计处理应体现出 “逐级下拨”，即：
（ 1 ）C 公司个别报表层面：借：长期股权投资——B，贷：银行存款（ 2 ）B 公司个别报表层面：借：长期股权投资——A，贷：资本公积（ 3 ）A 公司个别报表层面：借：银行存款，贷：资本公积